# 向版主请教：现行资本公积转增资本规定有哪些？能告知文号吗？

提问人：jokulflying 时间：2010-07-09 09:10:14
如：可供出售金融资产公允值变动等能转增吗？

回答人：chenyiwei
根据《企业会计准则——应用指南》的附录《会计科目和主要帐务处理》中对“实收资本／股本”科目的使用说明：“经股东大会或类似机构决议，用资本公积转增资本，借记"资本公积--资本溢价或股本溢价"科目，贷记本科目”。这一规定说明只有权益性交易形成的资本公积（资本溢价或股本溢价）可用于转增资本。 另外，根据《企业会计准则实施问题专家工作组意见（ 2007 年 4 月 30 日）》第五条（三）的规定确认的“资本公积——原制度资本公积转入”也可用于增资。

回答人：chenyiwei
回复 8 楼 tony868lamy 的帖子对公积金转增资本时留存不得低于转增前注册资本 25 ％的规定，仅适用于法定盈余公积。